臺灣臺南地方法院民事裁定
109年度訴字第2110號
反 訴 原告  陳明發  
            黃仁輝  
共      同
訴訟代理人  藍慶道律師    
上列反訴原告與反訴被告李銘彥等人間請求分割共有物事件，本
院裁定如下：
    主  文
原告應於本裁定送達後14日內，補正如下列事項，逾期未補正，
即駁回原告之訴。
一、應撤回對黃大溪之繼承人、黃治之繼承人、黃隆之繼承人、
    黃正瑞之繼承人之起訴。
二、被繼承人黃陳蹺轟、黃和尚、黃金石之除戶謄本、繼承系統
    表、全體繼承人姓名、年籍、住居所（如該繼承人已死亡，
    應再查明其繼承人）。並追加黃陳蹺轟、黃和尚、黃金石之
    全體繼承人為被告，及提出與追加人數相同份數之起訴狀繕
    本。
三、被繼承人黃陳蹺轟、黃和尚、黃金石之繼承人（如該繼承人
    已死亡，應再查明其繼承人）有無拋棄繼承。
四、黃候、黃相、黃川源之最新戶籍謄本。
五、補正反訴被告林櫻桃之繼承系統表、全體繼承人姓名、年籍
    、住居所（如該繼承人已死亡，應再查明其繼承人）。並應
    聲明由反訴被告林櫻桃之繼承人承受訴訟，及提出與承受訴
    訟人人數相同份數之起訴狀繕本。
六、應撤回對黃清敏、黃丞德、黃永成、黃柏錡、郭黃來春、黃
    水枔、黃乙銘、黃文聰、黃朝琴、黃玉玟、宋秀霖、吳雅惠
    、王金英、王緯丞、王聖閔、王若芸、王文鴻、王詩婷、王
    國全、黃美惠之起訴。
七、補正黃陳蹺轟、黃和尚、黃金石、林櫻桃之繼承人應辦理繼
    承登記之聲明及事實理由。
    理  由
一、按起訴，應以訴狀表明當事人及法定代理人、訴訟標的及其
    原因事實、應受判決事項之聲明，提出於法院為之。當事人
    書狀，除別有規定外，應記載當事人姓名及住所或居所、有
    法定代理人、訴訟代理人者，其姓名、住所或居所，及法定
    代理人與當事人之關係，民事訴訟法第244條第1項、第116
    條第1項第1款、第2款分別定有明文，此為原告起訴必須具
    備之程式。原告起訴不合程式或不備其他要件者，法院應以
    裁定駁回之。但其情形可以補正者，審判長應定期間先命補
    正，同法第249條第1項第6款亦有明文。又按繼承人有數人
    時，在分割遺產前，各繼承人對於遺產全部為公同共有，民
    法第1151條定有明文。再按請求分割共有物之訴，為固有必
    要共同訴訟，其訴訟標的對於共同訴訟之各人必須合一確定
    ，應由共有人中之一人或數人共同起訴，並以其他共有人全
    體為被告，其當事人適格始無欠缺。另按書狀及其附屬文件
    ，除提出於法院者外，應按應受送達之他造人數，提出繕本
    或影本。前項繕本或影本與書狀有不符時，以提出於法院者
    為準，民事訴訟法第119條定有明文。
二、反訴被告李銘彥、張豪峰、林桎宏主張其為臺南市○○區○○段
    000地號土地（下稱系爭土地）共有人，於民國109年12月21
    日提起本件拆屋還地之訴，反訴原告陳明發、黃仁輝即於11
    0年1月28日對反訴被告李銘彥、張豪峰、林桎宏及其他全體
    共有人提起反訴，請求裁判分割系爭土地，反訴原告陳明發
    、黃仁輝應以系爭土地全部共有人為當事人，當事人始屬適
    格，已死亡之人並無當事人能力。經查：
　㈠反訴原告於110年1月28日提出反訴狀列載黃大溪之繼承人、
    黃治之繼承人、黃隆之繼承人、黃正瑞之繼承人為被告，惟
    渠等均非系爭土地之共有人，應撤回對黃大溪之繼承人、黃
    治之繼承人、黃隆之繼承人、黃正瑞之繼承人之起訴。
　㈡反訴原告於110年4月15日提出民事陳報狀列載黃陳蹺轟之繼
    承人、黃和尚之繼承人、黃金石之繼承人為被告，但未載明
    全體繼承人姓名及其住所或居所，應提出黃陳蹺轟、黃和尚
    、黃金石之除戶謄本，及其全體繼承人戶籍謄本（記事欄勿
    省略），以供查明全體繼承人姓名、年籍、住居所（如該繼
    承人已死亡，應再查明其繼承人）。並應追加黃陳蹺轟、黃
    和尚、黃金石之全體繼承人為被告，及提出與追加人數相同
    之起訴狀繕本以利送達。
　㈢反訴原告應查報被繼承人黃陳蹺轟、黃和尚、黃金石之繼承
    人有無拋棄繼承。
　㈣反訴原告以「黃候、黃相、黃川源」為反訴被告，應提出黃
    候、黃相、黃川源之最新戶籍謄本。
　㈤反訴被告林櫻桃於反訴起訴後之110年5月6日死亡，有林櫻桃
    之個人戶籍資料查詢結果在卷可查(見本院卷㈢戶籍卷)，應
    提出林櫻桃之繼承系統表、全體繼承人之戶籍謄本（記事欄
    勿省略），以供查明全體繼承人之姓名、年籍、住居所（如
    該繼承人已死亡，應再查明其繼承人），且聲明由林櫻桃之
    繼承人承受訴訟及辦理繼承登記，併提出聲明承受訴訟書狀
    ，及與繼承人人數相同之起訴狀繕本以利送達。
　㈥反訴原告110年4月15日民事陳報狀上列載黃清敏、黃丞德、
    黃永成、黃柏錡、郭黃來春、黃水枔、黃乙銘、黃文聰、黃
    朝琴、黃玉玟、宋秀霖、吳雅惠、王金英、王緯丞、王聖閔
    、王若芸、王文鴻、王詩婷、王國全、黃美惠等人為反訴被
    告，惟黃清敏、黃丞德、黃永成、黃柏錡、郭黃來春、黃水
    枔、黃乙銘、黃文聰、黃朝琴、黃玉玟、宋秀霖、吳雅惠、
    王金英、王緯丞、王聖閔、王若芸、王文鴻、王詩婷、王國
    全、黃美惠已非系爭土地之共有人，依上開說明，反訴原告
    應撤回對黃清敏、黃丞德、黃永成、黃柏錡、郭黃來春、黃
    水枔、黃乙銘、黃文聰、黃朝琴、黃玉玟、宋秀霖、吳雅惠
    、王金英、王緯丞、王聖閔、王若芸、王文鴻、王詩婷、王
    國全、黃美惠之起訴，始合於法定程式。
三、又依民法第759條規定，因繼承於登記前已取得不動產物權
    者，非經登記不得處分其物權，原告請求法院判決分割共有
    物，即係處分共有物，須以共有人之處分權存在為前提，如
    果共有人就共有物並無處分權可資行使，法院即無從基此而
    為裁判分割。本件已死亡之黃陳蹺轟、黃和尚、黃金石、林
    櫻桃之繼承人是否已辦理繼承登記，如否，應更正適法之訴
    之聲明及事實理由，並依前揭民事訴訟法第119條之規定，
    反訴原告應按反訴被告之人數提出起訴狀之繕本或影本到院
    ，併予敘明。
四、爰定期間命反訴原告補正如主文所示，如逾期未補正，即駁
    回其訴。　　　　
中　　華　　民　　國　　110 　年　　7　 　月　　21  　日
                  民事第五庭    法  官　張桂美
以上正本係照原本作成。　　　　　　　　　
本裁定不得抗告。　　　　　　　　　　　　　　　 　　　
中　　華　　民　　國　　110 　年　　7 　　月　　21　　日
                                書記官  蘇冠杰